臺灣臺中地方法院刑事判決　　　　　　 100年度侵訴字第53號
公　訴　人　臺灣臺中地方法院檢察署檢察官
被　　　告　康智濠
指定辯護人　本院公設辯護人　陳秋靜　
上列被告因妨害性自主罪案件，經檢察官提起公訴(100年度偵字
第9717號、第10343號)，本院判決如下:
    主    文
康智濠成年人故意對少年(女子)犯強制性交罪，處有期徒刑陸年
。
    犯罪事實
一、康智濠係成年人，其曾於民國96年間因妨害性自主案件，經
    臺灣臺南地方法院判處有期徒刑1年8月，緩刑3年，緩刑期
    間付保護管束，甫於100年4月9日緩刑付保護管束期滿。竟
    不知悔改，基於強制性交之犯意，於100年4月16日22時許，
    在臺中市臺中火車站，見甫滿14歲之國中生Ａ女(代號00000
    00000，86年1月出生，真實姓名、年籍，均詳見卷附真實姓
    名對照表，下稱Ａ女)，因逃家而落單，遂在旁觀察Ａ女，
    嗣於翌日0時許，將寫有其電話號碼及綽號「小智」之紙條
    ，遞給Ａ女，要Ａ女與其聯絡後離開；Ａ女考慮數分鐘後，
    因無錢吃飯、住宿，遂以火車站之公共電話撥打紙條上之電
    話號碼予康智濠，康智濠接聽後，隨即前往火車站，帶同Ａ
    女前往火車站對面之○○大飯店(址設○○市○區○○路186
    號)，登記其身分後，入住前開飯店220號房，入房後，康智
    濠先觀看Ａ女書寫就讀國中的數學作業，旋自後方擁抱Ａ女
    ，並撫摸、親吻Ａ女胸部及性器，嗣解開Ａ女之內衣，將Ａ
    女壓制在床上，Ａ女以手推開康智濠，表示反抗，惟康智濠
    不顧Ａ女以雙手反抗表示不願意，竟以雙手壓制Ａ女雙手之
    強暴方式，強行以其性器插入Ａ女之性器，隨後，以手將Ａ
    女拉起身坐著，並以手按住Ａ女後腦之強暴方式，以其性器
    進入Ａ女之嘴巴口腔內，而以此等強暴之方法對Ａ女為性交
    行為得逞。嗣於同日5時許，Ａ女待康智濠熟睡後，逃出前
    開飯店，並通知家人前來臺中陪同前往報警，始悉上情。
二、案經Ａ女之叔叔(代號0000000000Ａ，真實姓名、年籍，均
    詳卷)訴由臺中市政府警察局移送臺灣臺中地方法院檢察署
    檢察官偵查起訴。
    理    由
一、按被告以外之人於審判外之言詞或書面陳述，除法律有規定
    者外，不得作為證據；又當事人、代理人或辯護人於調查證
    據時，知有刑事訴訟法第159條第1項不得為證據之情形，而
    未於言詞辯論終結前聲明異議者，視為已有將該等證據採為
    證據之同意，同法第159條第1項、第159條之5第2項定有明
    文。查被告康智濠及其指定辯護人對本院所引用下列證據之
    證據能力，於言詞辯論終結前，均無異議，本院審酌該等證
    據作成時之情況，並無不法取證情事，作為證據，應無不當
    ，該等人證、書證，均有其證據能力，自得為證據。
二、認定犯罪事實所憑之證據及理由:
(一)被告於偵查中及本院審理時對上開犯罪事實業已認罪，其自
    白應具有任意性，復與下列證據相符，足徵合於事實，應堪
    採信。
  1.證人即被害人Ａ女於警詢、偵查中之證述；證人胡志強於警
    詢中之證述。
  2.澄清綜合醫院受理疑似性侵害事件驗傷診斷書1份。
  3.現場照片10張、現場圖、南北大飯店住宿登記資料影本1張
    。
(二)綜上所述，事證明確，被告前開犯行，堪以認定，應予依法
    論科。
三、論罪科刑:
(一)按刑法第10條第5項規定「稱性交者，謂非基於正當目的所
    為之下列性侵入行為：一、以性器進入他人之性器、肛門或
    口腔，或使之接合之行為。二、以性器以外之其他身體部位
    或器物進入他人之性器、肛門，或使之接合之行為」，被告
    以其性器插入被害人之口腔及陰道，係構成性交行為甚明。
(二)又被告係68年11月24日出生，於行為時為年滿20歲之成年人
    ；Ａ女則為86年1月出生，於被告對其為前開強制性交行為
    時，係甫年滿14歲之少年，有其等年籍資料在卷可憑。核被
    告所為，係犯兒童及少年福利法第70條第1項前段、刑法第
    221 條第1項之成年人故意對少年(女子)犯強制性交罪，並
    應依兒童及少年福利法第70條第1項前段規定加重其刑。
(三)另查被告係於96年間因妨害性自主案件，經臺灣臺南地方法
    院判處有期徒刑1年8月，緩刑3年，緩刑期間付保護管束，
    甫於100年4月9日緩刑付保護管束期滿，並非受有期徒刑執
    行完畢，尚無從論以累犯，公訴意旨認應成立累犯，容有誤
    會。
(四)爰審酌被告明知Ａ女僅為國中學生，為逞一己私慾，即以強
    暴手段對Ａ女為性交行為以逞其性慾，已造成Ａ女心理莫大
    恐懼與創痛，復未與Ａ女達成和解，惟念其犯後已坦承犯行
    ，稍見悔意，及檢察官具體求處有期徒刑11年之刑度，稍嫌
    過重等一切情狀，量處主文所示之刑，以資懲儆。
四、適用之法律：
(一)刑事訴訟法第299條第1項前段。
(二)兒童及少年福利法第70條第1項前段。
(三)刑法第221條第1項。
本案經檢察官劉玉媛到庭執行職務。
中    華    民    國    100    年    7    月    15    日
            刑事第三庭    審判長法  官  張靜琪
                                法  官  黃麗玲
                                法  官  丁智慧
上正本證明與原本無異。
如不服本判決，應於送達後10日內向本院提出上訴狀(須附繕本)
，上訴於臺灣高等法院臺中分院。上訴書狀如未敘述理由，應於
上訴期間屆滿後20日內補提理由書於本院。
                                書記官  王志
中    華    民    國    100    年    7    月    15    日
附錄本案論罪科刑法條全文：
刑法第221條第1項
對於男女以強暴、脅迫、恐嚇、催眠術或其他違反其意願之方法
而為性交者，處3年以上10年以下有期徒刑。